臺灣高等法院臺南分院刑事裁定　　　　100年度毒抗字第206號
抗　告　人
即　被　告　張銘貴
上列抗告人因毒品危害防制條例案件，不服臺灣雲林地方法院10
0年度毒聲字第46號中華民國100年5月20 日所為之裁定（聲請案
號：臺灣雲林地方法院檢察署100年度毒偵字第223號），提起抗
告，本院裁定如下：
    主  文
抗告駁回。
    理  由
一、本件抗告意旨略以：
  (一)抗告人於偵查時，因一時驚嚇過度不知所措，稱恐因近日所
    服用之感冒藥或朋友於週遭吸食所致，實因抗告人定居於南
    投縣竹山鎮，屬於工商業較不發達之地區，近來台灣整體經
    濟環境不佳、求生不易，抗告人因未能有固定之收入、日子
    未能安穩、壓力與現實壓得抗告人實喘不過氣，才為錯誤之
    方式，吸食毒品逃避現實；但抗告人實為初犯，在警偵訊期
    間也誠實供稱於民國（下同）83年間年少無知曾誤施毒品，
    但對該次行為後悔莫及，且後均未再犯，被告實無飾詞狡賴
    ，均無悔意之情事。
  (二)抗告人確實違法，願意接受法律裁判，但盼能給予抗告人自
    新之機會，抗告人本身學歷不高，智慮確為淺薄，當時竟未
    能予以明辨是非，誤交損友而染上吸毒，也不知此毒品之危
    害甚深，抗告人確以真心懺悔，懇請考量前揭事項，抗告人
    現一定認真工作，照顧抗告人之家庭，不再為害人害己之事
    。請審酌抗告人犯罪動機、目的，犯罪後配合警方之訊問等
    且已記取教訓不會再犯等情，懇賜能考量情事，無任感禱等
    語，爰依法提起抗告。
二、按犯毒品危害防制條例第10條之罪者，檢察官應聲請法院裁
    定，令被告入勒戒處所觀察、勒戒，其期間不得逾 2月，同
    條例第20條第1項定有明文。
三、經查，抗告人即被告於99年11月23日為警採尿回溯96小時內
    之某時，在不詳地點，以不詳方式，施用第二級毒品甲基安
    非他命。嗣於同日17時30分許，為警採集尿液送驗，檢驗結
    果呈甲基安非他命陽性反應，始悉上情，此有中山醫學大學
    附設醫院檢驗科藥物檢測中心99年12月3日實驗編號0000000
    號尿液檢驗報告、勘查採證同意書及竹山分局尿液真實姓名
    對照表各1紙附卷可稽（偵卷第7-9頁）。
四、又查，抗告人於原審審理雖否認有施用第二級毒品甲基安非
    他命之犯行，惟查：抗告人於99年11月23日為警所採集之尿
    液，經以酵素免疫分析法 （EIA）為初步檢驗及以氣相層析
    質譜儀法（GC／MS）進行確認檢驗，確檢出毒品甲基安非他
    命之陽性反應。而酵素免疫分析法屬免疫學分析原理，當其
    他藥物化學結構相近才可能引起偽陽性；氣相層析質譜儀法
    則係目前確認藥物篩檢結果時最常採用之確認方法，在良好
    的操作條件下，以氣相層析質譜儀作藥物及其代謝物之定性
    及定量分析，幾乎不會有偽陽性反應產生，上開檢測結果自
    屬精確，堪以採信。基上，抗告人雖未坦承施用第二級毒品
    甲基安非他命部分，惟有上開檢測足以證明被告確有施用之
    事實，是抗告人於99年11月23日為警採尿時回溯96小時內某
    時，在不詳地點，以不詳方式施用第二級毒品甲基安非他命
    之犯行，亦足堪認定。
五、抗告人於原審審理時固又辯稱：抗告人於當時有服用中藥及
    感冒藥水所致云云。惟查：
  (一)按依行政院衛生署藥品許可證資料，各種國安感冒糖漿，不
    含安非他命類或嗎啡類成分，但該等製劑所含之  chlorphe
    niramine 成分，服用後其尿液以EIA酵素免疫分析法檢驗，
    或有可能造成安非他命類偽陽性反應，但以氣相層析譜儀進
    行確認，均不致呈安非他命或甲基安非他命陽性反應（行政
    院衛生署管制藥品管理局91年 3月29日管檢字第104476號函
    釋參照）。
  (二)查抗告人於99年11月23日為警所採集之尿液，經以酵素免疫
    分析法（EIA）為初步檢驗後，並再以氣相層析質譜儀法 （
    GC／MS）進行確認檢驗，均確檢出甲基安非他命陽性反應，
    依前揭函釋，各種國安感冒糖漿製劑所含之chlorphe，以氣
    相層析質譜儀作藥物及其代謝物之定性及定量分析，並不會
    有偽甲基安非他命陽性反應產生，是抗告人執此抗辯而請求
    免除觀察、勒戒，顯屬無稽，自非可取。
六、至抗告意旨雖以：因抗告人定居於南投縣竹山鎮，屬於工商
    業較不發達之地區，求生不易，抗告人因未能有固定之收入
    、日子未能安穩、壓力與現實壓得抗告人實喘不過氣，才為
    錯誤之方式，吸食毒品逃避現實。抗告人本身學歷不高，智
    慮確為淺薄，當時竟未能予以明辨是非，誤交損友而染上吸
    毒，抗告人確以真心懺悔，犯罪後配合警方之訊問等且已記
    取教訓不會再犯等情，撤銷原裁定云云。然此乃屬抗告人個
    人因素，並不能作為得免除觀察勒戒之正當理由，自不據得
    撤銷原裁定之適法理由，是抗告人此部份之主張，不足為採
    。
七、綜上所述，抗告人所辯各節，經查並非可取。本院經核原審
    法院審酌上開情形，認檢察官之聲請為有理由而裁定抗告人
    應送勒戒處所觀察、勒戒，其期間不得逾二月，於法並無不
    合。從而，抗告意旨猶執前詞而提起本件抗告，指摘原裁定
    不當，為無理由，應予駁回。
八、據上論結，應依刑事訴訟法第412條，裁定如主文。
中    華    民    國   100    年    7     月    20    日
                  刑事第五庭    審判長法  官  楊明章
                                      法  官  趙文淵
                                      法  官  蔡美美
以上正本證明與原本無異。
不得再抗告。
                                      書記官  歐貞妙
中    華    民    國   100    年    7     月    20    日